臺灣高等法院刑事判決
110年度上訴字第1909號
上  訴  人  
即  被  告  詹利昌



指定辯護人  本院公設辯護人王永炫
上列上訴人即被告因違反槍砲彈藥刀械管制條例案件，不服臺灣
臺北地方法院109年度訴字第816號，中華民國110年2月3日第一
審判決（起訴案號：臺灣臺北地方檢察署109年度偵字第15890號
、第19912號），提起上訴，本院判決如下：
    主  文
原判決撤銷。
詹利昌犯非法持有可發射子彈具殺傷力之槍枝罪，處有期徒刑參
年貳月，併科罰金新臺幣參萬伍仟元，罰金如易服勞役，以新臺
幣壹仟元折算壹日。
扣案如附表編號1所示非制式手槍壹枝（含彈匣壹個，槍枝管制
編號：0000000000號）沒收。
    犯罪事實
一、詹利昌明知可發射子彈具有殺傷力之改造槍枝、子彈，分別
    為槍砲彈藥刀械管制條例所管制之物品，非經主管機關許可
    ，不得持有，竟仍基於非法持有可發射子彈具殺傷力之槍枝
    及子彈之犯意，於民國104年間某日，在臺北某菜市場內，
    請託真實姓名、年籍不詳綽號「小龍」之友人所購得如附表
    編號1、2所示之槍彈後而持有之，而將之放置在臺北市○○區
    ○○街00號3樓住處。嗣於109年5月27日中午12時38分許，為
    警持搜索票至上址執行搜索，而扣得如附表所示之物。
二、案經臺北市政府警察局刑事警察大隊報告臺灣臺北地方檢察
    署（下稱臺北地檢署）檢察官偵查起訴。
    理  由
一、證據能力部分：本件認定犯罪事實所引用之證據，皆無證據
    證明係公務員違背法定程序所取得。又檢察官、被告及辯護
    人於本院審理程序時均同意作為證據（本院卷第93至95頁）
    ，本院審酌該等證據製作時之情況，尚無顯不可信與不得作
    為證據之情形，亦無違法不當與證明力明顯過低之瑕疵，且
    與待證事實具有關聯性，認為以之作為證據應屬適當，依刑
    事訴訟法第158條之4反面解釋及第159條之5規定，認均有證
    據能力。
二、認定事實之依據及理由：
(一)上揭犯罪事實，業據被告於警詢、偵查、原審及本院審理中
    均坦承不諱（109年度偵字第15890號偵查卷，下稱偵15890
    卷，第6至7、83至84頁；原審卷第72至73、102頁；本院卷
    第92、96、97頁），並有臺灣臺北地方法院109年度聲搜字
    第556號搜索票（偵15890卷第15頁）、臺北市政府警察局刑
    事警察大隊搜索扣押筆錄及扣押物品目錄表（偵15890卷第1
    9至21、23至24頁）、現場搜證照片（偵15890卷第37、39至
    40頁）、臺北市政府警察局槍枝初步檢視報告表及照片（偵
    15890卷第41至47頁）、內政部警政署刑事警察局109年7月3
    日刑鑑字第1090057285號鑑定書（偵15890卷第97至101頁）
    、臺北市政府警察局刑事警察大隊109年7月21日北市警刑大
    三字第1093047693號函（109年度偵字第19912號偵查卷，下
    稱偵19912卷，第95頁）、內政府109年7月15日內授警字第1
    090871887號函（偵19912卷第97至99頁）、內政部警政署刑
    事警察局109年11月20日內授警字第1098000623號函（原審
    卷第77頁）、原審109年度刑保字第1911、1912、1927號扣
    押物品清單（原審卷第53、55、61、65頁）；另有扣案如附
    表編號1所示之改造手槍（槍枝管制編號0000000000號，含
    彈匣1個）1支，經送鑑定，認係非制式手槍，由仿手槍外型
    製造之槍枝，組裝已貫通之金屬槍管而成，擊發功能正常，
    可供擊發適用子彈使用，認具殺傷力，另如附表編號2所示
    之扣案子彈5顆，均係非制式子彈，由金屬彈殼組合直徑約8
    .7mm金屬彈頭而成，均可擊發，認具殺傷力等情，亦有內政
    部警政署刑事警察局109年7月3日刑鑑字第1090057285號鑑
    定書、內政部警政署刑事警察局109年11月20日內授警字第1
    098000623號函（偵15890卷第97頁，原審卷第77頁）附卷供
    參，是上開補強證據，已足資擔保被告上開自白之真實性，
    核與事實相符，堪以採信。
(二)被告雖供稱：大約於5年多前，我向「小龍」的男子詢問有
    無改造槍枝，小龍就將警方所查扣的改造手槍與改造子彈，
    說要寄放在我這，請我保管的等語（偵15890卷第7頁，原審
    卷第100頁）。惟依被告於警詢時供稱：其係因想要防身，
    向「小龍」詢問有無改造槍枝等語（偵15890卷第7頁）；復
    於偵查時供稱：其係因為幾年前在菜市場工作，怕出事，請
    朋友購入，沒有用過等語（偵15890卷第84頁），是依被告
    上開於警詢、偵查所陳，其業已供承持有如附表編號1、2所
    示槍彈之動機，係因為在菜市場工作怕出事，而向「小龍」
    詢問而購入等語，顯非基於為他人寄藏之意，佐以，被告若
    係為他人寄藏之意，就扣案如附表編號1所示槍枝之性能、
    結構等實際情形，理應較難掌握，本案在被告自稱未曾試射
    之情況下，仍得以清楚知悉扣案如附表編號1所示之槍枝，
    槍管已有貫通，且有撞針可以擊發，為改造手槍非制式手槍
    等情（偵15890卷第7、84頁），已堪認被告係基於自己持有
    管領目的而持有之。再者，被告於本院審理時亦稱：如果法
    院認定我是基於自己持有的意思持有槍彈，我沒有意見等語
    （本院卷第96頁），是本案在無積極證據足證被告有為他人
    受寄代藏等事實存在下，應認被告自始即為基於為自己占有
    管領之意思而建立其就附表編號1、2所示扣案槍彈實力支配
    之持有行為。
(三)綜上，本件事證明確，被告犯行已堪認定，應依法論科。
三、論罪科刑：
(一)行為後法律有變更者，適用行為時之法律。但行為後之法律
    有利於行為人者，適用最有利於行為人之法律，刑法第2條
    第1項定有明文。本件被告行為後，槍砲彈藥刀械管制條例
    於109年6月10日修正公布，並於同月12日施行生效。參酌槍
    砲彈藥刀械管制條例之修正說明略以：鑒於現行查獲具殺傷
    力之違法槍枝，多屬非制式槍枝，可遠距離致人死傷，且殺
    傷力不亞於制式槍枝，對人民生命、身體、自由及財產法益
    之危害，實與制式槍枝無異；又非制式槍枝之取得成本遠低
    於購買制式槍枝，且製造技術門檻不高、網路取得改造資訊
    容易，導致非制式槍枝氾濫情形嚴重，若區分制式與否而分
    別適用第7條或第8條處罰，將使不法分子傾向使用非制式槍
    砲從事不法行為，以規避第7條較重之刑責，無異加深不法
    分子大量使用非制式槍砲之誘因，為有效遏止持非制式槍砲
    進行犯罪情形，非制式槍砲與制式槍砲罪責確有一致之必要
    （槍砲彈藥刀械管制條例第4條修正理由參照）。故於槍砲
    彈藥刀械管制條例第4條、第7條至第8條均增加「制式或非
    制式」之構成要件，亦即不分制式或非制式，凡屬第7條所
    列各類槍枝型式之槍枝，有殺傷力者，概依第7條規定處罰
    。而寄藏、持有「改造手槍」之犯罪行為，於修法前原依其
    槍枝本身之構造與威力，而分別依同條例第7條、第8條論處
    （最高法院107年度台上字第3704號判決參照），於修正後
    均改依同條例第7條處罰。查本案被告非法持有改造手槍之
    犯行，於修正後，該當於該條例第7條第4項之罪，經比較修
    正前該條例第8條第4項規定：「未經許可，持有、寄藏或意
    圖販賣而陳列第1項所列槍枝者，處3年以上10年以下有期徒
    刑，併科罰金新臺幣700萬元以下罰金。」與修正後該條例
    第7條第4項規定：「未經許可，持有、寄藏或意圖販賣而陳
    列第1項所列槍砲、彈藥者，處5年以上有期徒刑，併科新臺
    幣1000萬元以下罰金。」，修正後該條例第7條第4項之刑罰
    較修正前第8條第4項規定為重，修正後之規定並未較有利於
    被告，依刑法第2條第1項前段之規定，自應適用被告行為時
    即修正前槍砲彈藥刀械管制條例第8條第4項之規定論處。起
    訴書認被告係犯修正後之槍砲彈藥刀械管制條例第7條第4項
    ，容有誤會。
(二)核被告所為，係犯修正前槍砲彈藥刀械管制條例第8條第4項
    之非法持有可發射子彈具有殺傷力之槍枝罪、槍砲彈藥刀械
    管制條例第12條第4項之非法持有子彈罪。至檢察官認被告
    係犯未經許可寄藏手槍、子彈罪（原審卷第10、73頁），容
    有誤會，惟未經許可，寄藏與持有槍彈，縱犯罪之行為態樣
    有持有或寄藏之不同，然其論罪科刑之法條既屬相同，自不
    生變更起訴法條之問題，併此敘明。
(三)非法持有槍砲彈藥刀械等違禁物，所侵害者為社會法益，其
    持有之繼續，為行為之繼續，而非狀態之繼續，故其持有槍
    砲彈藥刀械時，該罪雖告成立，但其完結，須繼續至持有行
    為終了時為止（最高法院110年度台上字第357號判決參照）
    。查被告自104年間某日起迄109年5月27日中午12時38分許
    為警查獲時止，非法持有具殺傷力之槍、彈，應均屬繼續犯
    ，而僅成立單純一罪。
(四)又非法持有槍砲彈藥刀械等違禁物，所侵害者為社會法益，
    同時地被查獲持有二種以上之槍砲彈藥刀械，有可能係初始
    即同時地持有之，亦有可能係先後持有而僅同時地被查獲。
    於最初即同時地持有之情形，如持有之客體種類相同（同為
    手槍，或同為子彈者），縱令持有之客體有數個（如數支手
    槍、數顆子彈），仍為單純一罪，不發生想像競合犯之問題
    ；若持有二不相同種類之客體（如同時地持有手槍及子彈，
    或同時地持有槍砲彈藥刀械管制條例所定不同條項之槍枝）
    ，則為一行為觸犯數罪名之想像競合犯（最高法院110年度
    台上字第357號判決參照）。被告同時持有本案槍、彈，因
    係二種以上不相同種類客體，屬於以一行為同時觸犯非法持
    有可發射子彈具有殺傷力之槍枝罪、非法持有子彈罪，為想
    像競合犯，應依刑法第55條規定，從一重之非法持有可發射
    子彈具有殺傷力之槍枝罪處斷。
(五)本案不依累犯之規定加重：
 1、按刑法第47條第1項規定：「受徒刑之執行完畢，或一部之
    執行而赦免後，5年以內故意再犯有期徒刑以上之罪者，為
    累犯，加重本刑至二分之一。」有關累犯加重本刑部分，不
    生違反憲法一行為不二罰原則之問題。惟其不分情節，基於
    累犯者有其特別惡性及對刑罰反應力薄弱等立法理由，一律
    加重最低本刑，於不符合刑法第59條所定要件之情形下，致
    生行為人所受之刑罰超過其所應負擔罪責之個案，其人身自
    由因此遭受過苛之侵害部分，對人民受憲法第8條保障之人
    身自由所為限制，不符憲法罪刑相當原則，牴觸憲法第23條
    比例原則。於此範圍內，有關機關應自本解釋公布之日起2
    年內，依本解釋意旨修正之。於修正前，為避免發生上述罪
    刑不相當之情形，法院就該個案應依本解釋意旨，裁量是否
    加重最低本刑（司法院釋字第775號解釋文參照）。又槍砲
    彈藥刀械管制條例第8條第4項之未經許可持有槍枝罪，其持
    有行為係行為之繼續，持有犯罪之完成須以其繼續持有行為
    終了時為斷。且繼續犯之「最初行為」、「中間行為」或「
    行為終了」，祇要其中一部行為係在另一犯罪所處徒刑執行
    完畢5年以內者，即該當累犯之要件（最高法院109年度台上
    字第635號判決參照）。
 2、經查，被告前因不能安全駕駛案件，經臺灣臺北地方法院以
    102年度交簡字第2567號判決判處有期徒刑2月確定，於103
    年6月5日易科罰金執行完畢，有本院被告前案紀錄表在卷可
    參（原審卷第18頁，本院卷第42頁），而被告非法持有槍枝
    之行為，自104年間某日起迄至109年5月27日中午12時38分
    許為警查獲時才終了，其持有行為之一部，係在上揭犯罪所
    處徒刑執行完畢5年以內，該當累犯之要件，應論以累犯。
    然依上開解釋意旨，法院仍應於個案具體審認有無特別惡性
    及刑罰反應力薄弱之情，裁量是否加重最低本刑。本院衡酌
    前開所示不能安全駕駛之前案，與本案如事實欄所示非法持
    有槍彈罪，罪質尚非相同，犯罪型態各異，且無確切事證足
    認被告有何特別之重大惡性，或對刑罰之反應力薄弱等教化
    上之特殊原因，是綜觀全案情節，對比本案罪名之法定刑，
    其罪刑應屬相當，並無必加重其最低法定本刑之情，依上述
    解釋意旨，自無再依刑法第47條第1項規定加重其刑之必要
    ，而於量刑時依刑法第57條之規定，於法定刑內再予斟酌即
    可。
(六)本件不適用刑法第59條：
 1、被告固辯稱其未持扣案槍彈射擊過，未從事非法行為，亦無
    重大案件，請求依刑法第59條之規定酌減其刑等語。
 2、惟按刑法第59條規定犯罪之情狀顯可憫恕，認科以最低度刑
    仍嫌過重者，得酌量減輕其刑，此雖為法院依法得行使裁量
    之事項，然非漫無限制，必須犯罪另有特殊之原因、環境與
    情狀，在客觀上足以引起一般之同情，認為即予宣告法定最
    低度刑期，猶嫌過重者，始有其適用（最高法院28年上字第
    1064號、45年臺上字第1165號判例意旨參照）；又刑法第59
    條之酌量減輕其刑，必於犯罪之情狀有其特殊之原因與環境
    ，在客觀上足以引起一般同情，確可憫恕者，始有其適用，
    又適用該條文酌量減輕其刑時，雖不排除審酌同法第57條所
    列各款事由，但其程度應達於客觀上足以引起同情，確可憫
    恕者，方屬相當（最高法院88年度台上字第388號、第4171
    號判決意旨參照）。
 3、查：本案為警偵辦之緣起乃因被告在蝦皮購物網站上以帳號
    名稱「aa000000」於108年購買金牛座915撞針、通槍布、電
    鑽支架等物，於109年購買絞刀、JP92S撞針等交易行為，為
    警覺察，經臺北市政府警察局刑事警察大隊偵查第三隊人員
    持臺灣臺北地方法院所核發之109年度聲捏字第556號搜索票
    前往搜索，當場查獲如附表編號1至10所示之物，除有上開
    搜索票、搜索扣押筆錄、扣押物品目錄表及現場搜證照片在
    卷可佐外（偵15890卷第15、19至21、23至24、37、39至40
    頁），另有臺北市政府警察局刑事警察大隊刑事案件報告書
    、現場蒐證照片6張附卷可參(偵19912卷第3、4、67、68頁)
    ，就此經被告於偵查中自承：通槍布、電鑽支架及金牛座91
    5撞針是我買的，另絞刀及JP92S撞針是綽號「阿狗」買的，
    是「阿狗」借用我的帳號在網上買的等語(偵19912卷第13頁
    )，足稽被告絕非如其所言僅係單純持有槍彈，而有進一步
    維持槍枝功能之舉，且據被告上開自稱各節，堪認被告與槍
    枝具有高度關聯性之「阿狗」交誼匪淺，始有容任「阿狗」
    利用其蝦皮帳號在網上購買撞針及絞刀等與槍枝相關物品之
    可能；更況，除本案具有殺傷力之非制式手1枝扣案外，另
    扣得具有殺傷力之5枚非制式子彈，及如附表編號3所示仿GL
    OCK廠手槍外型製造、不具殺傷力之非制式手槍1支等情，此
    據被告於偵查中所自承：模擬槍(按即附表編號3之槍枝)是
    我請朋友買來的，撞針是我朋友用我帳號買來想要換槍擬槍
    ，但是不能裝上去，通槍布是要清潔改造手槍用等語(偵158
    90號卷第84頁)，益徵被告非如其所辯稱僅係單純持有扣案
    如附表編號1、2之槍彈，亦有使不具殺傷力之槍枝變更其性
    質之傾向，雖無積極證據足證被告與其友人有製造槍枝之事
    實，仍可現其動機並非純良；而被告明知槍、彈之違法性及
    社會危害性，持有長達5年餘之久，且竟將扣案槍、彈皆放
    置其實際居住之臺北市○○區○○街00號3樓居所內，處於任意
    、隨時可持取使用之狀態，縱扣案如附表編號1、2之槍彈並
    無證據證明有經實際射擊，亦無解於對特定或不特定之人之
    身體、生命及社會治安均構成重大潛在危害之認定，影響社
    會秩序情節重大，是就被告本案犯罪情節觀之，其犯行並無
    特殊之原因與環境，客觀上不足以引起一般人之同情，自難
    認其犯罪之情狀顯可憫恕，縱量處最低刑度仍嫌過重而有刑
    法第59條之適用。是被告及辯護人請求依刑法第59條規定酌
    減其刑云云，並無可採。
(七)至檢察官於起訴書雖記載被告所持有具殺傷力之子彈11顆，
    然上開子彈全經試射後，其如附表編號9、10所示之子彈6顆
    均不具殺傷力（詳附表編號9、10「鑑定結果」欄所示）等
    情，有內政部警政署刑事警察局109年7月3日刑鑑字第10900
    57285號鑑定書、內政部警政署刑事警察局109年11月20日內
    授警字第1098000623號函可參（偵15890卷第97頁，原審卷
    第77頁），因檢察官起訴被告非法持有具殺傷力之非制式子
    彈11顆部分為實質上一罪，其中5顆部分（即附表編號2部分
    ）成立犯罪，其餘6顆部分（不具殺傷力，即附表編號9、10
    部分）不成立，係無礙於案件同一性之事實減縮，就不成立
    犯罪之如附表編號9、10所示部分，並無於理由中說明不另
    為無罪諭知之必要（最高法院109年度台上字第2352號判決
    參照），附此說明。
四、撤銷改判理由、科刑審酌事項及沒收：　
(一)撤銷改判理由：原審認被告所涉犯行事證明確，予以論罪科
    刑，固屬卓見。惟查，依卷證資料所示，尚無法建立起被告
    有代他人保管藏放扣案如附表編號1、2所示槍彈之事實，應
    認被告係單純為自己占有管領之意思，持有如附表編號1、2
    所示具殺傷力之槍、彈，已如前述。原判決認被告係為「小
    龍」保管而寄藏該槍、彈，誠乏事證佐憑，尚有未合。被告
    上訴以其應為持有而非寄藏，為有理由。至被告另以未持扣
    案槍彈射擊過，未從事非法行為，亦無重大案件，惡性及犯
    罪情節尚非重大，請求依刑法第59條酌減其刑云云，然被告
    何以不符合刑法第59規定業經本院說明如前，被告此部分上
    訴即非有理；惟原審既有前開可議之處，自應由本院將原判
    決予以撤銷改判。
(二)爰以行為人之責任為基礎，審酌被告未經許可持有之附表編
    號1、2所示槍、彈均屬高度危險之物品，若使用不當，動輒
    造成死傷，對社會治安及人身安全所造成之潛在危害非輕，
    惟尚無證據證明其於持有期間曾將該等槍彈供非法使用，犯
    罪情節尚非重大，且犯後始終坦承犯行，顯有悔悟之意，且
    其前科犯行均係經判處易科罰金之輕罪，並無因違反槍砲彈
    藥刀械管制條例之前科，素行尚稱良好，兼衡其犯罪之動機
    、目的、手段、持有槍彈之數量、時間，國中肄業之智識程
    度，未婚，為市場司機，每個月收入約新臺幣（下同）3萬5
    ,000元，現在沒有工作、需扶養年近70歲之父母之家庭經濟
    生活狀況（原審卷第102頁，本院卷第96頁）等一切情狀，
    量處如主文第2項所示之刑，並就罰金部分諭知易服勞役之
    折算標準，以示懲戒。
(三)沒收之說明：
 1、扣案如附表編號1所示槍枝（槍枝管制編號0000000000號，
    含彈匣1個），核屬違禁物，不問屬於犯罪行為人與否，應
    依刑法第38條第1項規定宣告沒收之。至附表編號2所示非制
    式子彈5顆，原雖具有殺傷力，然經鑑定試射業已擊發耗損
    ，失其違禁物之性質；另附表編號3所示非制式手槍（槍枝
    管制編號0000000000號，含彈匣1個）及附表編號9、10所示
    非制式子彈6顆，均不具殺傷力，非屬違禁物，均爰不予宣
    告沒收。
 2、又附表編號4之槍管1支，非屬公告之槍砲主要組成零件；附
    表編號5之槍枝零組件中，金屬撞針及金屬扳機認均非屬公
    告之槍砲主要組成零件；金屬抓子鉤、金屬槍管固定鈕、金
    屬扳機連桿、金屬彈簧、金屬棒、金屬螺絲等物均未列入公
    告之槍砲主要組成零件；附表編號6非制式彈殼未列入公告
    之槍砲主要組成零件，有內政部109年7月15日內授警字第10
    90871887號函（偵19912卷第97、99頁）附卷可憑，前揭扣
    案物與附表編號7、8之物均乏證據足認係供被告本件犯行所
    用之物，且未經檢察官聲請沒收，爰均不予宣告沒收，附此
    敘明。
據上論斷，應依刑事訴訟法第369條第1項前段、第364條、第299
條第1項前段，修正前槍砲彈藥刀械管制條例第8條第4項，槍砲
彈藥刀械管制條例第12條第4項，刑法第2條第1項前段、第11條
前段、第55條、第42條第3項、第38條第1項，判決如主文。　
本案經檢察官林婉儀提起公訴，檢察官鄭堤升到庭執行職務。
中　　華　　民　　國　　110 　年　　8 　　月　　31　　日
                  刑事第三庭    審判長法　官  張惠立
                                      法　官  鄭昱仁   
                                      法　官  劉兆菊
以上正本證明與原本無異。
如不服本判決，應於收受送達後20日內向本院提出上訴書狀，其
未敘述上訴之理由者並得於提起上訴後20日內向本院補提理由書
（均須按他造當事人之人數附繕本）「切勿逕送上級法院」。
                                      書記官  陳嬿如
中　　華　　民　　國　　110 　年　　8 　　月　　31　　日
附錄：本案論罪科刑法條全文
修正前槍砲彈藥刀械管制條例第8條第4項
未經許可，持有、寄藏或意圖販賣而陳列第1項所列槍砲者，處3
 年以上10年以下有期徒刑，併科新臺幣7百萬元以下罰金。
槍砲彈藥刀械管制條例第12條第4項
未經許可，持有、寄藏或意圖販賣而陳列子彈者，處5年以下有
期徒刑，併科新台幣300萬元以下罰金。
附表
編號 扣案物品 鑑定結果 備註 1 非制式手槍壹枝(含彈匣壹個，槍枝管制編號0000000000) 認係非制式手槍，由仿手槍外型製造之槍枝，組裝已貫通之金屬槍管而成，擊發功能正常，可供擊發適用子彈使用，認具殺傷力 ⑴內政部警政署刑事警察局109年7月3日刑鑑字第1090057285號鑑定書（偵15890卷第97頁） ⑵原審109年度刑保字第1912號扣押物品清單（原審卷第65頁） 2 非制式子彈伍顆（金屬彈殼直徑8.7mm） 均係非制式子彈，由金屬彈殼組合直徑約8.7mm金屬彈頭而成，均可擊發，認具殺傷力 ⑴內政部警政署刑事警察局109年7月3日刑鑑字第1090057285號鑑定書、內政部警政署刑事警察局109年11月20日內授警字第1098000623號函（偵15890卷第97頁，原審卷第77頁） ⑵原審109年度刑保字第1911號扣押物品清單（原審卷第61頁） 3 非制式手槍壹枝(含彈匣壹個，槍枝管制編號0000000000) 認係非制式手槍，為仿GLOCK廠手槍外型製造之槍枝，槍管內具阻鐵，無法發射彈丸，認不具殺傷力 ⑴內政部警政署刑事警察局109年7月3日刑鑑字第1090057285號鑑定書（偵15890卷第97頁） ⑵臺北市政府警察局刑事警察大隊扣押物品目錄表（偵15890卷第23頁） 4 槍管壹枝 ⑴認係土造金屬槍管半成品 ⑵認非屬公告之槍砲主要組成零件 ⑴內政部警政署刑事警察局109年7月3日刑鑑字第1090057285號鑑定書（偵15890卷第97頁） ⑵內政部109年7月15日內授警字第1090871887號函（偵19912卷第99頁） ⑶原審109年度刑保字第1912號扣押物品清單（原審卷第65頁） 5 槍枝零組件壹批【金屬撞針、金屬抓子鉤、金屬槍管固定鈕、金屬扳機連桿、金屬彈簧、金屬扳機（原判決附表誤載金屬扳，應予更正）、金屬棒、金屬螺絲等物】 ⑴認分係金屬撞針、金屬抓子鉤、金屬槍管固定鈕、金屬扳機連桿、金屬彈簧、金屬扳機、金屬棒、金屬螺絲等物 ⑵金屬撞針及金屬扳機認均非屬公告之槍砲主要組成零件；其餘物品均未列入公告之槍砲主要組成零件 ⑴內政部警政署刑事警察局109年7月3日刑鑑字第1090057285號鑑定書（偵15890卷第97頁） ⑵內政部109年7月15日內授警字第1090871887號函（偵19912卷第99頁） ⑶原審109年度刑保字第1912號扣押物品清單（原審卷第65頁） 6 非制式彈殼壹拾肆顆 ⑴認均係非制式金屬彈殼 ⑵均未列入公告之彈藥主要組成零件 ⑴內政部警政署刑事警察局109年7月3日刑鑑字第1090057285號鑑定書（偵15890卷第97頁） ⑵內政部109年7月15日內授警字第1090871887號函（偵19912卷第99頁） ⑶原審109年度刑保字第1911號扣押物品清單（原審卷第61頁） 7 機械零件壹批(含電鑽支架1個、銼刀3支、通槍條2支、虎鉗1支、起子2支、鑷子2支、擦槍布1包等) 未經鑑驗 原審109年度刑保字第1927號扣押物品清單（原審卷第53頁） 8 行動電話壹支（藍色SUGAR廠牌，IMEI：000000000000000/78、000000000000000/78；門號0000000000） 未經鑑驗 原審109年度刑保字第1927號扣押物品清單（原審卷第55頁） 9 非制式子彈肆顆（金屬彈殼直徑8.7mm） 2顆，雖均可擊發，惟發射動能均不足，認不具殺傷力；2顆，均無法擊發，均認不具殺傷力 ⑴內政部警政署刑事警察局109年7月3日刑鑑字第1090057285號鑑定書、內政部警政署刑事警察局109年11月20日內授警字第1098000623號函（偵15890卷第97頁，原審卷第77頁） ⑵原審109年度刑保字第1911號扣押物品清單（原審卷第61頁）  10 非制式子彈貳顆（金屬彈殼直徑5.9mm） 1顆，雖可擊發，惟發射動能均不足，認不具殺傷力；1顆，無法擊發，認不具殺傷力 ⑴內政部警政署刑事警察局109年7月3日刑鑑字第1090057285號鑑定書、內政部警政署刑事警察局109年11月20日內授警字第1098000623號函（偵15890卷第97頁，原審卷第77頁） ⑵原審109年度刑保字第1911號扣押物品清單（原審卷第61頁） 

臺灣高等法院書記官處分書
                                   110年度上訴字第1909號
上　訴　人
即　被　告　詹利昌　



指定辯護人　本院公設辯護人王永炫
上列上訴人因違反槍砲彈藥刀械管制條例案件，本院於中華民國
110年8月31日製作之判決正本第10頁第30行法官「鄭昱仁」應更
正為「張江澤」。
中　　華　　民　　國　　110 　年　　9 　　月　　6 　　日
                  臺灣高等法院刑事第三庭
                              書　記　官　陳嬿如